臺灣臺中地方法院刑事判決
111年度交易字第155號
公  訴  人  臺灣臺中地方檢察署檢察官
被      告  邱志豪


上列被告因公共危險案件，經檢察官提起公訴（111年度速偵字
第361號）被告於審理程序時就被訴事實為有罪之陳述，經告以
簡式審判之旨，並聽取意見後，本院裁定進行簡式審判程序，判
決如下：
    主    文
邱志豪駕駛動力交通工具而吐氣所含酒精濃度達每公升零點二五
毫克以上，累犯，處有期徒刑陸月，併科罰金新臺幣參萬元，有
期徒刑如易科罰金，罰金如易服勞役，均以新臺幣壹仟元折算壹
日。
    犯罪事實
一、邱志豪前於民國94年間，因公共危險案件，經臺灣彰化地方
    檢察署檢察官以94年度偵字第5939號為緩起訴處分確定；於
    106年間，又因公共危險案件，經臺灣彰化地方法院以106年
    度交簡字第1958號判決判處有期徒刑4月確定，於106年10月
    19日易科罰金執行完畢；於110年間，再因公共危險案件，
    經同法院以110年度交簡字第1332號判決判處有期徒刑6月確
    定，於110年11月18日易科罰金執行完畢。詎仍不知悔改，
    自111年1月15日12時許至同日13時許止，在臺中市大里區西
    湖路與台74線橋下之工地內飲用啤酒後，竟不顧其注意力及
    操控力可能因酒精作用之影響而降低，致危及大眾行車之安
    全，仍於同日17時許，駕駛車牌號碼00-0000號自用小客車
    上路。嗣於同日17時許，行經臺中市大里區西湖路與西柳街
    口時，因未依規定繫安全帶而為警攔查後，發現其酒味甚濃
    ，遂當場對其施以呼氣式酒精濃度測試，於同日17時17分許
    ，測得其吐氣所含酒精濃度為每公升0.36毫克，始悉上情。
二、案經臺中市政府警察局霧峰分局移送臺灣臺中地方檢察署檢
    察官偵查起訴。
    理    由
壹、程序事項：
    本件被告邱志豪所犯，係死刑、無期徒刑、最輕本刑為三年
    以上有期徒刑以外之罪，其於審理程序中就被訴事實皆為有
    罪之陳述，經告知簡式審判程序之旨，並聽取公訴人及被告
    之意見後，本院認為適宜而裁定進行簡式審判程序。又簡式
    審判程序之證據調查，依刑事訴訟法第273 條之2 之規定，
    不受同法第159 條第1 項、第161 條之2 、第161 條之3 、
    第163 條之1 及第164 條至第170 條規定之限制，均先予說
    明。
貳、認定犯罪事實所憑之證據及理由：
一、上揭犯罪事實，業據被告邱志豪於警詢、偵訊及本院審理時
    坦承不諱（見速偵卷第29至32頁、第63至64頁、本院卷第26
    頁、第28頁），並有111 年1月15 日員警職務報告書、霧峰
    分局成功派出所道路交通事故當事人酒精測定紀錄表、臺中
    市○○○○○○○道路○○○○○○○○○0 ○○○○號碼00-0000號自用小客車
    車號查詢汽車駕駛人資料、車籍資料各1份（見速偵卷第27
    頁、41至43頁、第49至51頁）在卷可稽，足徵被告之任意性
    自白與事實相符，堪以採信。
二、綜上，本案事證已臻明確，被告犯行洵堪認定，應依法論科
    。
參、論罪科刑：
一、按行為後法律有變更者，適用行為時之法律。但行為後之法
    律有利於行為人者，適用最有利於行為人之法律，刑法第2
    條第1項定有明文。查，被告行為後，刑法第185條之3規定
    於民國111年1月28日修正公布，並於同年月30日生效施行，
    而修正前刑法第185條之3第1項第1款原規定：「駕駛動力交
    通工具而吐氣所含酒精濃度達每公升0.25毫克或血液中酒精
    濃度達百分之0.05以上者，處2年以下有期徒刑，得併科20
    萬元以下罰金」，修正後刑法第185條之3第1項第1款則規定
    ：「駕駛動力交通工具而吐氣所含酒精濃度達每公升0.25毫
    克或血液中酒精濃度達百分之0.05以上者，處3年以下有期
    徒刑，得併科30萬元以下罰金」。是比較新舊法之結果，修
    正後刑法第185條之3第1款規定雖未更動該罪之構成要件及
    得科處之法定刑種，然已將有期徒刑、罰金之刑度均予提高
    ，應以修正前刑法第185條之3第1項第1款規定對被告較為有
    利。依刑法第2條第1項前段規定，自應適用被告行為時即修
    正前刑法第185條之3第1項第1款之規定處斷。是核被告邱志
    豪所為，係犯修正前刑法第185條之3第1項第1款之駕駛動力
    交通工具而吐氣所含酒精濃度達每公升0.25毫克以上罪。
二、被告有如事實欄所載之犯罪科刑並執行完畢紀錄，有臺灣高
    等法院被告前案紀錄表在卷可稽。被告於有期徒刑執行完畢
    後5 年內，再因故意犯本案有期徒刑以上之罪，為累犯，衡
    酌被告上開科刑紀錄，與本案之罪質均相同，均屬故意犯罪
    ，理應產生警惕作用，其再犯本案之罪，顯見前案之徒刑對
    被告並未生警惕作用，其對於刑罰之反應力顯然薄弱，且被
    告並無司法院釋字第775 號解釋意旨所指個案應量處最低法
    定刑，又無法適用刑法第59條減輕其刑，而應依此解釋意旨
    裁量不予加重最低本刑之情形，爰依刑法第47條第1 項規定
    ，加重其刑。
三、爰以行為人之責任為基礎，審酌被告先前已曾有多次因酒駕
    公共危險案件經法院判處罪刑確定並執行完畢紀錄（累犯部
    分未予重複評價），更深知酒精成分對人之意識能力具有不
    良影響，酒後駕車對一般往來之公眾及駕駛人自身皆具有高
    度危險性，且政府各相關機關已就酒醉駕車之危害性以學校
    教育、媒體傳播等方式一再宣導，為時甚久，被告對於該項
    禁令當知之甚詳，詎僅為圖己一時之便利，漠視一般往來之
    公眾及駕駛人之用路安全，而於服用酒類後呼氣酒精濃度達
    每公升0.36毫克，仍駕駛屬動力交通工具之自用小客車上路
    ，幸未肇事；並考量其坦承犯行之犯後態度，及自陳高職畢
    業之智識程度、從事鐵工、月收入3萬多元、已婚、須扶養
    父親及17歲之子女之家庭經濟狀況等情（見本院卷第29頁）
    ，量處如主文所示之刑，並諭知易科罰金及易服勞役之折算
    標準。
據上論斷，應依刑事訴訟法第273 條之1 第1 項、第299 條第 1
項前段，刑法第185 條之3 第1 項第1 款（修正前）、第47條第
1 項、刑法第41條第1 項前段、第42條第3 項前段，刑法施行法
第1 條之1 第1 項，判決如主文。
本案經檢察官廖聖民提起公訴，檢察官藍獻榮到庭執行職務。
中　　華　　民　　國　　111 　年　　3 　　月　　30　　日
                  刑事第十八庭  法  官  侯驊殷
以上正本證明與原本無異。
如不服本判決應於收受送達後20日內向本院提出上訴書狀，並應
敘述具體理由；其未敘述上訴理由者，應於上訴期間屆滿後20日
內向本院補提理由書（均須按他造當事人之人數附繕本）「切勿
逕送上級法院」。
　　　                          書記官   莊玉惠
中　　華　　民　　國　　111 　年　　3 　　月　　31　　日
附錄論罪科刑法條
修正前第 185-3 條
駕駛動力交通工具而有下列情形之一者，處二年以下有期徒刑，
得併科二
十萬元以下罰金：
一、吐氣所含酒精濃度達每公升零點二五毫克或血液中酒精濃度
    達百分之零點零五以上。
二、有前款以外之其他情事足認服用酒類或其他相類之物，致不
    能安全駕駛。
三、服用毒品、麻醉藥品或其他相類之物，致不能安全駕駛。
因而致人於死者，處三年以上十年以下有期徒刑；致重傷者，處
一年以上七年以下有期徒刑。
曾犯本條或陸海空軍刑法第五十四條之罪，經有罪判決確定或經
緩起訴處分確定，於五年內再犯第一項之罪因而致人於死者，處
無期徒刑或五年以上有期徒刑；致重傷者，處三年以上十年以下
有期徒刑。